臺灣彰化地方法院刑事判決　　　　　　　　　　　　　　九十一年度易字第五一號
　　公　訴　人　臺灣彰化地方法院檢察署檢察官
　　被　　　告　甲○○
右列被告因違反毒品危害防制條例案件，經檢察官提起公訴（九十年度毒偵字第四三
０七號），本院判決如左：
　　主　文
甲○○施用第二級毒品，處有期徒刑陸月，如易科罰金，以佰元折算壹日。
    事  實
一、甲○○前因違反毒品危害防制條例之施用毒品案件，先後二次經送執行觀察、勒
    戒後，均因無繼續施用毒品之傾向，由臺灣彰化地方法院檢察署檢察官各於民國
    八十八年五月七日、八十九年二月二十二日，分別以八十八年度偵字第三二八六
    號、八十八年度毒偵字第一九一三號案件為不起訴之處分確定；復因施用第二級
    毒品案件（業於九十年六月十一日，經本院北斗簡易庭以九十年度斗簡字第一一
    四號判處有期徒刑四月確定，尚未執行完畢），經依本院九十年度毒聲字第一九
    三號裁定送執行強制戒治，嗣因經評定合格，無繼續戒治之必要，乃依本院九十
    年度毒聲字第二八六八號裁定，於九十年八月八日停止戒治出所，所餘戒治期間
    付保護管束。詎仍不知警惕，於前開保護管束期間內，另行起意，於九十年十月
    九日經臺灣彰化地方法院檢察署人員採尿之前四日即九十六小時內（公訴人誤載
    為前三日內），在不詳處所，施用第二級毒品甲基安非他命（公訴人誤載為安非
    他命）一次。嗣九十年十月九日經臺灣彰化地方法院檢察署人員採尿送驗後，呈
    甲基安非他命之陽性反應，始查悉上情。九十年八月二十九日，經本院以九十年
    度毒聲字第四三三二號裁定撤銷停止戒治，令入戒治處所施以強制戒治在案。
二、案經臺灣彰化地方法院檢察署檢察官自動檢舉偵查起訴。
    理　由
一、訊據被告甲○○矢口否認涉有何施用第二級毒品之犯行，辯稱：停止戒治出所後
    ，並無施用毒品甲基安非他命云云。惟查：（一）依行政院衛生署藥物食品檢驗
    局八十一年二月八日（八一）藥檢壹字第００一一五六號函解釋：甲基安非他命
    經口服投與後約百分之七十於二十四小時內自尿中排出，約百分之九十於九十六
    小時內自尿中排出，由於目前國內尿液中甲基安非他命之檢驗僅為鑑定其是否呈
    陽性反應尚未定其含量，且甲基安非他命成分之檢出與投與方式、投與量、個人
    體質、採尿時間與檢測儀器之精密度等諸多因素有關，因此僅憑尿液中呈安非他
    命陽性反應，並無法確實推算吸食時間距離採集時間之長短，惟依上述資料推斷
    ，最長可能不會超過四日，有該局函文一紙附卷可稽；（二）又依行政院國軍退
    除役官兵輔導委員會臺北榮民總醫院八十三年四月七日（八三）北總內字第０三
    ０五八號函針對：有關「服用安非他命或海洛因（嗎啡）以外之藥物或飲料者，
    其尿液檢驗結果是否可能有安非他命或海洛因（嗎啡）反應」乙節之解釋內容可
    知：如利用精密的儀器分析，將可排除偽陽性之可能，而得到正確的答案，因此
    篩檢結果必須進一步確認，在目前最常採用之確認方法為氣相層析質譜儀（ＧＣ
    ／ＭＳ），此乃因在良好的操作條件下，以氣相層析質譜儀作藥物及其代謝產物
    之定性及定量分析，幾乎不會有偽陽性反應產生，有前開醫院函文一件在卷可考
    。而本件被告於九十年十月九日為臺灣彰化地方法院檢察署人員採集之尿液，經
    送詮昕科技股份有限公司（以下簡稱詮昕公司）篩檢時，該公司所用之確認結果
    方法，即係採用氣相層析質譜儀（ＧＣ／ＭＳ），且被告之尿液以上開方法確認
    後，仍呈甲基安非他命之陽性反應，有臺灣彰化地方法院檢察署受保護管束人（
    被告）尿液檢體監管紀錄表、詮昕公司出具之濫用藥物尿液檢驗報告各一份在卷
    可憑。故前開被告之尿液檢驗報告所採用之確認方法已足以排除「偽陽性」之可
    能，足認被告於九十年十月九日為臺灣彰化地方法院檢察署人員採尿之前四日內
    （即九十六小時內），確有施用第二級毒品甲基安非他命之行為無誤，被告上開
    所辯，顯係事後卸責之詞，要無可採。（三）此外，復有臺灣彰化地方法院檢察
    署八十八年度偵字第三二八六號、八十八年度毒偵字第一九一三號不起訴處分書
    、刑案資料查註紀錄表、本院九十年度毒聲字第一九三號、九十年度毒聲字第二
    八六八號、九十年度毒聲字第四三三二號刑事裁定、法務部在監在押資料表、臺
    灣高等法院被告全國前案紀錄表各一件在卷可佐，本件事證明確，被告犯行洵堪
    認定。
二、按甲基安非他命係毒品危害防制條例所定之第二級毒品，不得非法施用。核被告
    所為，係犯毒品危害防制條例第十條第二項之施用第二級毒品罪。其為供施用第
    二級毒品而持有該級毒品之低度行為，應為施用之高度行為所吸收，不另論罪。
    爰審酌被告之素行、施用毒品係戕害自身健康、施用第二級毒品甲基安非他命之
    次數為一次、犯罪之動機、目的、所生危害及犯罪後否認犯行，態度難認良好等
    一切情狀，量處如主文所示之刑，並諭知易科罰金之折算標準，以示懲儆。
據上論斷，應依刑事訴訟法第二百九十九條第一項前段、毒品危害防制條例第十條第
二項、第二十條第三項前段、刑法第十一條前段、第四十一條第一項前段，罰金罰鍰
提高標準條例第二條，判決如主文。
本案經檢察官陳燕瑩到庭執行職務
中　　　華　　　民　　　國　　九十一　　年　　　一　　　月　　 三十 　　日
                              臺灣彰化地方法院刑事第三庭
                                  法　    官　李　雅　俐
右正本證明與原本無異。
如不服本判決，應於送達後十日內向本院提出上訴狀（須附繕本），上訴於臺灣高等
法院臺中分院。
                                  法院書記官
中　　　華　　　民　　　國　　　　　　　年　　　　　　　月　　　　　　　日
附錄論罪科刑法條：
毒品危害防制條例第十條第二項：
施用第二級毒品者，處三年以下有期徒刑。
